DYLAN BONGA MA JAVA DEVELOPER



Den Bosch (verhuizen omgeving Utrecht)



OVER DYLAN

Dylan heeft een sterke interesse in taalstructuur en kunstmatige intelligentie ontwikkeld door zijn onderzoeksmaster Linguistics in Utrecht. Hij heeft daar geleerd zelf een onderzoek op te zetten door data te verzamelen, te analyseren en de resultaten te interpreteren en te verklaren aan de hand van bestaande literatuur. Tijdens zijn studie vond Dylan het leuk om zijn kennis te delen met studenten en heeft daarom veel ervaring als bijlesdocent en studentassistent. De logica, structuur en analytische componenten van het programmeren spreken Dylan erg aan. Voor linguïstiek was Python daar de ideale programmeertaal voor, maar Dylan merkte dat de stap naar Java nodig was om meer mogelijkheden te verkennen. Met name voor applicatieontwikkeling, dat is dan ook waar Dylan zich in het Java traineeship zich verder in wil specialiseren: objectoriëntatie spreekt Dylan erg aan. In zijn vrije tijd doet Dylan ook nog veel met taal, zoals het schrijven van teksten voor een cabaretduo. Dylan kan rustig en helder uitleggen, maar steekt zijn enthousiasme voor IT en programmeren niet onder stoelen of banken!

OPLEIDINGEN

Trainee / oktober 2019 - heden

JAVA Traineeship bij YoungCapital NEXT

Ontwikkelen en presenteren eigen software	ian	2020
Scrum.org PSM1 certificaat	nov	2019
1ZO-808 Java SE8 Programmer (OCA)	dec	2019
Persoonlijk Leiderschapstraject: Take Charge		2020

MA Linguistics / 2017 - 2019 Universiteit van Utrecht

 Computational Linguistics. Scriptietitel: Cyberspatial Semantics: The behaviour of prepositions in software development forums

BA Nederlandse taal en cultuur / 2013 - 2017 Universiteit van Utrecht

Minor: General Linguistics

Gymnasium / 2007 - 2013 Stedelijk gymnasium Den Bosch

WERKERVARING

Universiteit Utrecht, Student Assistent / apr 2019 - jul 2019

• Assisteren bij de bachelor Artificial Intelligence, voornamelijk uitleg geven over Python

Universiteit Utrecht, Onderzoeksstagiair / nov 2018 - feb 2019

 Verzamelen van data op online fora van software development door middel van een zelfgemaakte webscraper

Universiteit Utrecht, Student Assistent / sep 2018 - nov 2018

• Digitale methodieken in linguïstiek

Studentplus, Bijlesdocent / nov 2014 - jul 2019

• Examentrainer en bijlesdocent voor o.a. Wiskunde en Engels

BEHANDELD IN TRAINEESHIP

- Java SE8
- Scrum
- Annotation
- Lambda
- GIT versiebeheer
- Sourcetree (Github, BitBucket)
- HTML5 en CSS3
- Javascript
- Typescript
 - Bootstrap
- Spring
- AJAX
- REST
- HTTP
- Spring Boot
- Postman
- Persistence met JPA en Hibernate
- UML en ontwerp
- Databases en SQL
- Spring Data
- Angular 6
- TDD + Unit Testing
- Continuous Integration met Jenkins
- Deploy op server (digitalOcean, Heroku, e.a.)

IT-KENNIS DOOR ZELFSTUDIE / OPLEIDING

- Java
- Python
- R Studio
- LaTeX

TALENKENNIS

- Nederlands moedertaal
- Engels Vloeiend
- Duits Basis

HOBBY'S EN INTERESSES

- Programmeren
- Muziek
- Cabaret
- Stedentrips